【裁判字號】    97,上訴,3945
【裁判日期】    970930
【裁判案由】    毒品危害防制條例
【裁判全文】
臺灣高等法院刑事判決                97年度上訴字第3945號
上  訴  人
即  被  告  甲○○
上列上訴人因違反毒品危害防制條例案件，不服臺灣板橋地方法
院97年度訴字第2211號，中華民國97年6月6日第一審判決（起訴
案號：臺灣板橋地方法院檢察署97年度毒偵字第3234號），提起
上訴，本院判決如下：
    主  文
上訴駁回。
    理  由
一、按不服地方法院之第一審判決而上訴者，應向管轄第二審之
    高等法院為之。上訴書狀應敘述具體理由。上訴書狀未敘述
    上訴理由者，應於上訴期間屆滿後二十日內補提理由書於原
    審法院，逾期未補提者，原審法院應定期間先命補正。第二
    審法院認為上訴書狀未敘述理由或上訴有第362條前段之情
    形者，應以判決駁回之。但其情形可以補正而未經原審法院
    命其補正者，審判長應定期間先命補正。刑事訴訟法第361
    條、第367條，分別定有明文。所謂不服第一審判決之具體
    理由，必係依據卷內既有訴訟資料或提出新事證，指摘或表
    明第一審判決有何採證認事、用法或量刑等足以影響判決本
    旨之不當或違法，而構成應予撤銷之具體事由，始克當之（
    例如：依憑證據法則具體指出所採證據何以不具證據能力，
    或依憑卷證資料，明確指出所為證據證明力之判斷如何違背
    經驗、論理法則）；倘僅泛言原判決認定事實錯誤、違背法
    令、量刑失之過重或輕縱，而未依上揭意旨指出具體事由，
    或形式上雖已指出具體事由，然該事由縱使屬實，亦不足以
    認為原判決有何不當或違法者，如對於不具有調查必要性之
    證據，法院未依聲請調查亦未說明理由，或援用證據不當，
    但除去該證據仍應為同一事實之認定等情形，皆難謂係具體
    理由，俾與第二審上訴制度旨在請求第二審法院撤銷、變更
    第一審不當或違法之判決，以實現個案救濟之立法目的相契
    合，並節制濫行上訴，此有最高法院97年度臺上字第892號
    判決意旨足資參照。是以上訴人之上訴書狀或補提之上訴理
    由書，雖有敘述上訴理由，惟並未具體敘述第一審判決有上
    述違法、不當情形，即與未敘述具體理由無異，其所為上訴
    ，即不符合上訴之法定要件。
二、又刑事審判旨在實現刑罰權之分配的正義，故法院對有罪被
    告之科刑，應符合罪刑相當之原則，使輕重得宜，罰當其罪
    ，以契合社會之法律感情，此所以刑法第57條明定科刑時應
    審酌一切情狀，而量刑輕重係屬事實審法院得依職權自由裁
    量之事項，苟已斟酌刑法第57條各款所列情狀而未逾越法定
    刑度，亦不得遽指為違法或失當，此觀最高法院72年度臺上
    字第6696號判例意旨自明。
三、本件上訴人即被告甲○○不服原判決，提起上訴，上訴理由
    略以：刑法第57條明文規定，科刑應以行為人責任為基礎，
    並審酌一切情狀，以為科刑之標準。本件被告所為之罪，僅
    係單純施用毒品，並無更涉其他刑事案件，亦無延伸出其他
    被害人或造成他人之危險或損害，犯後亦坦承不諱，並無卸
    責或避重就輕而意圖脫罪。又被告家中尚有高齡重病之母親
    需被告照顧，爰請求本院撤銷原判決，從輕改科得易科罰金
    之刑云云。
四、經查：被告於毒品危害防制條例施行後，曾經接受觀察、勒
    戒及強制戒治，復基於施用第一級毒品海洛因、第二級毒品
    甲基安非他命之犯意，於民國97年1月25日18時許，在臺北
    縣土城市○○街12之1號2樓住處，以將海洛因摻水置入注射
    針筒後施打入人體之方式，施用第一級毒品海洛因一次，並
    於同日下午在上址，以將第二級毒品甲基安非他命置入吸食
    器內，以火燒烤吸食其產生煙霧之方法，施用第二級毒品甲
    基安非他命。嗣於97年1月25日21時25分許，為警在臺北縣
    土城市○○街12之1號2樓前查獲。經警採集被告尿液送驗後
    ，確呈鴉片類及甲基安非他命類毒品陽性反應，有臺灣檢驗
    科技股份有限公司97年2月19日CH/2008/11173號濫用藥物尿
    液檢驗報告書附卷可稽（見偵查卷第8頁），是以被告有本
    件施用第一級毒品海洛因、第二級毒品甲基安非他命毒品之
    犯行，堪屬真實。原審因被告於準備程序對上開事實供承不
    諱，經合議庭裁定由受命法官獨任以簡式審判程序審理，以
    被告犯毒品危害防制條例第10條第1項之施用第一級毒品罪
    ，及同條第2項之施用第二級毒品罪，並審酌被告前因施用
    毒品，經觀察、勒戒及強制戒治，仍未能戒斷毒癮，再施用
    足以導致人體機能發生依賴性、成癮性及抗藥性等障礙之第
    一級毒品海洛因、第二級毒品甲基安非他命毒品，戕害自身
    健康，其犯後尚能坦承犯行等情事，分別量處被告有期徒刑
    7月及3月，應執行有期徒刑8月。原判決認定事實適用法律
    並無違誤，量刑亦已參酌刑法第57條各款事由，且未牴觸刑
    法第51條第5款之定應執行刑法定界限，堪屬妥當，被告提
    起上訴，核其上訴理由僅以其施用第一級毒品及第二級毒品
    之犯行，未涉其他刑事案件或延伸出其他被害人及造成他人
    之危險或損害、犯後坦承不諱、家中尚有高齡重病之母親需
    被告照顧等詞置辯，請求從輕量刑云云，未具體指摘原判決
    關於認定事實及適用法律以及刑罰量定，有何違法或不當之
    處。依首揭說明，本件上訴不合上訴之法定要件，應予駁回
    ，並不經言詞辯論為之。
五、據上論斷，應依刑事訴訟法第367條前段、第372條，判決如
    主文。
中    華    民    國    97    年    9    月    30    日
            刑事第十三庭  審判長法  官   曾德水
                                法  官   林婷立
                                法  官   陳恆寬
以上正本證明與原本無異。
施用第一級毒品罪部分，如不服本判決，應於收受送達後十日內
向本院提出上訴書狀，其未敘述上訴之理由者並得於提起上訴後
十日內向本院補提理由書（均須按他造當事人之人數附繕本）。
施用第二級毒品罪部分，不得上訴。
                                書記官   黃家麟
中    華    民    國    97    年    10    月    1     日
附錄：本案論罪科刑法條全文
毒品危害防制條例第10條
施用第一級毒品者，處六月以上五年以下有期徒刑。
施用第二級毒品者，處三年以下有期徒刑。


司法院資訊處製作；財團法人民間司法改革基金會備份。
